<<<<<<< HEAD
---
title: "ANÁLISIS DE ASOCIACIÓN"
author: "CARLOS ALEX NINA GUARDAPUCLLA"
date: "2023-01-29"
output: html_document
---


<b style = 'color : DarkGoldenRod; font-size: 25px;'> **ANÁLISIS DE ASOCIACIÓN**</b>

<b style = 'color : DarkRed; font-size: 25px;'> **Tabla de contenido**</b>


1. IMPORTACIÓN DE BIBLIOTECAS

2. CARGA DE DATOS

3. CREAR TRANSACCIONES

4. 
  
. CONCLUSIONES

<b style = 'color : green; font-size: 25px;'> **1. IMPORTACIÓN DE BIBLIOTECAS**</b>


```{r}
library(tidyverse)
library(arules)
library(arulesViz)
library(xlsx)
```

<b style = 'color : green; font-size: 25px;'> **2. CARGA DE DATOS**</b>


```{r}
prueba1 <- read.csv('Prueba_1-DataSet.csv', header = TRUE)
head(prueba1)
```


```{r}
retail <- prueba1
head(retail)
```

```{r}
str(retail)
```


```{r}
#Mediante el uso de la función complete.cases nos quedamos con todas las
#transacciones con datos completos 
retail <- retail[complete.cases(retail), ]
```


```{r}
#Convertimos las variables Description y Country de character a factor
retail %>% mutate(Description = as.factor(Description))
retail %>% mutate(Country = as.factor(Country))
```


Creamos dos nuevas variables: Fecha y HoraTrans extrayendo la información de la fecha y de la hora de la transacción de la variable InvoiceDate.

```{r}
#Creamos una nueva variable llamada Fecha y Tiempo a partir
#de la variable InvoiceDate

retail$Fecha <- as.Date(retail$InvoiceDate)
HoraTrans<- format(retail$InvoiceDate,format = "%H:%M")
```

TRATAMIENTO DE OUTLIERS

```{r}
# convirtiendo a valores positivos
retail$Quantity <- abs(retail$Quantity)

qrts <- quantile(retail$Quantity, probs = c(0.25, 0.75), na.rm = TRUE)
caps <- quantile(retail$Quantity, probs = c(.05, .95), na.rm = TRUE)
iqr <- qrts[2]-qrts[1]
h <- 1.5 * iqr
retail$Quantity[retail$Quantity<qrts[1]-h] <- caps[1]
retail$Quantity[retail$Quantity>qrts[2]+h] <- caps[2]
```

```{r}
qrts <- quantile(retail$UnitPrice, probs = c(0.25, 0.75), na.rm = TRUE)
caps <- quantile(retail$UnitPrice, probs = c(.05, .95), na.rm = TRUE)
iqr <- qrts[2]-qrts[1]
h <- 1.5 * iqr
retail$UnitPrice[retail$UnitPrice<qrts[1]-h] <- caps[1]
retail$UnitPrice[retail$UnitPrice>qrts[2]+h] <- caps[2]
```

# DISCRETIZACION

```{r}
retaild <- retail%>%mutate(
  Quantity = discretize(Quantity, breaks = 5, method = "interval"))
table(retaild$Quantity)
```


```{r}
retaild_ <- retaild%>%mutate(
  UnitPrice = discretize(UnitPrice, breaks = 5, method = "interval"))
table(retaild_$UnitPrice)
```




Unimos las nuevas variables al conjunto de datos retail y le damos un vistazo utilizando la función glimpse.


```{r}
#*****************************
#Unimos las variables HoraTrans al conjuto de datos
retaild_ <- cbind(retaild_,HoraTrans)
```

```{r}
#Unimos las variables HoraTrans al conjuto de datos
retail <- cbind(retail,HoraTrans)
```


```{r}
#Observar si los datos se encuentran correctamente adaptados
glimpse(retaild_)
```

agrupar los datos por cliente "InvoiceNo","Fecha","Quantity" Y "UnitPrice" respecto a "DESCRIPTION"

```{r}
#ddply(conjunto_de_datos, variables_usadas_para_agrupar, función_que_se_aplicará)
transacciones <- ddply(retail,c("InvoiceNo","Fecha","Quantity","UnitPrice"),               function(df1)paste(df1$Description,                                            collapse = ","))
```



```{r}
#Quitamos del conjunto de datos las variables InvoiceNo y Fecha
transacciones$InvoiceNo <- NULL
transacciones$Fecha <- NULL
transacciones$Quantity <- NULL
transacciones$UnitPrice <- NULL
```


```{r}
#Renombramos el nombre de la columna
colnames(transacciones) <- c("Productos")
```


```{r}
#Guardamos el conjunto de datos en formato csv
write.csv(transacciones,"transacciones.csv", quote = FALSE, row.names = FALSE)
```


```{r}
#Utilizando la función read.transactions del paquete arules
#leemos en R las transacciones que se guardaron previamente en formato csv
tr <- read.transactions('transacciones.csv', format = 'basket', sep=',',rm.duplicates = TRUE)
```


```{r}
trans <- as(tr,"transactions")
trans
```

```{r}
itemFrequencyPlot(trans, support=.3, topN=10,type="absolute")
```


```{r}
#Aplicamos el algoritmo apriori teniendo como parámetros
#soporte mínimo = 0.0002
#confianza mínima = 0.8
#tamaño máximo = 10
rules <- apriori(trans, parameter = list(supp=0.0002, conf=0.8, maxlen=5))
```


```{r}
#Para ver un resumen de las reglas encontradas
#utilizamos la función summary
summary(rules)
```

```{r}
#Damos un vistazo de las 10 primeras reglas
inspect(rules[1:10])
```


# MOSTRAR LAS 10 REGLAS CON EL LIFT MAS ALTO

```{r}
#inspect(sort(x = reglas, decreasing = TRUE, by = "confidence")[1:10])
inspect(sort(subset(rules, subset=lift>1), by = "lift")[1:10])
```

```{r}
#Mediante la función is.subset, identificamos
#las reglas que son un subconjuto de reglas más grandes
rules_set <- which(colSums(is.subset(rules, rules)) > 1)
```


```{r}
#Quitamos las reglas redundantes
rules_without_dup <- rules[-rules_set]
```

```{r}
#Seleccionamos las 10 primeras reglas ordenadas según su confianza
top50reglas <- head(reglas.asociacion, n = 50, by = "confidence")
```

```{r}
#la opción engine="htmlwidget" sirve para que el gráfico sea interactivo
plot(top50reglas, method = "graph",  engine = "htmlwidget")
```







<b style = 'color : green; font-size: 25px;'> **2. OTRA FORMA**</b>


```{r}
# CONVERTIR A TIPO FACTOR
prueba1$InvoiceNo <- factor(prueba1$InvoiceNo)
prueba1$StockCode <- factor(prueba1$StockCode)
prueba1$Description <- factor(prueba1$Description)
prueba1$InvoiceDate <- as.Date(prueba1$InvoiceDate,format = "%d/%m/%Y %H:%M" )
prueba1$CustomerID <- factor(prueba1$CustomerID)
prueba1$Country    <- factor(prueba1$Country)
```

```{r}
#Eliminar datos nulos
prueba1 <- prueba1[!apply(is.na(prueba1), 1, any), ]
```


```{r}
# convirtiendo cada columna como vectores
attach(prueba1) 
```


```{r}
#Dividiendo el Description por CustomerID
ProdCliente <- split(x=prueba1[,"Description"], f=CustomerID)
ProdCliente[1:4]
```


```{r}
# Eliminar duplicados antes de crear la matriz de incidencia
ProdCliente <- lapply(ProdCliente, unique)
ProdCliente[1:4]
```



<b style = 'color : green; font-size: 25px;'> **3. CREAR TRANSACCIONES**</b>

```{r}
#Convirtiendo a transacciones
ProdCliente <- as(ProdCliente,"transactions")
ProdCliente
```

```{r}
summary(ProdCliente)
```


```{r}
as(ProdCliente, "matrix")[1:3,1:20]
```


```{r}
inspect(ProdCliente[1:3])
```

```{r}
image(ProdCliente)
```


```{r}
itemFrequencyPlot(ProdCliente,support=.3, topN=20,type="absolute")
```


```{r}
ggplot(
  tibble(
    Support = sort(itemFrequency(ProdCliente, type = "absolute"), decreasing = TRUE),
    Item = seq_len(ncol(ProdCliente))
  ), aes(x = Item, y = Support)) + geom_line()
```

# ITEMSETS(CONJUNTO DE ELEMENTOS FRECUENTES)

```{r}
# EXTRAER CONJUNTOS DE ARTICULOS FRECUENTES
its <- apriori(ProdCliente, parameter = list(target = "frequent"))
```
```{r}
its
```

```{r}
its <- apriori(ProdCliente, parameter = list(target = "frequent", support=0.03))
```

# ORDENAR POR SOPORTE

```{r}
its <- sort(its, by="support")
inspect(head(its, n=10))
```

```{r}
ggplot(tibble(`Itemset size` = factor(size(its))), aes(`Itemset size`)) + geom_bar()
```

```{r}
inspect(its[size(its)>2])
```


# REPRESENTACION CONCISA DE CONJUNTOS DE ELEMENTOS

```{r}
its_max <- its[is.maximal(its)]
its_max
```

```{r}
inspect(head(its_max, by = "support"))
```

# CONJUNTO DE ELEMENTOS FRECUENTES CERRADOS


```{r}
its_closed <- its[is.closed(its)]
its_closed
```

```{r}
inspect(head(its_closed, by = "support"))
```

```{r}
counts <- c(
  frecuent = length(its),
  closed = length(its_closed),
  maximal = length(its_max)
)
ggplot(as_tibble(counts, rownames = "Itemsets"),
       aes(Itemsets, counts)) + geom_bar(stat = "identity")
```

# REGLAS DE ASOCIACION


```{r}
#Creando las reglas
reglas <- apriori(ProdCliente, parameter = list(support = .02, confidence = .7))
```

```{r}
length(reglas)
```


```{r}
inspect(head(reglas))
```

```{r}
quality(head(reglas))
```


# MOSTRAR LAS 10 REGLAS CON EL LIFT MAS ALTO

```{r}
#inspect(sort(x = reglas, decreasing = TRUE, by = "confidence")[1:10])
inspect(sort(subset(reglas, subset=lift>1), by = "lift")[1:10])
```

# CALCULAR MEDIDAS DE INTERES ADICIONAL

```{r}
trans = ProdCliente
interestMeasure(reglas[1:10], measure = c("phi","gini"),
                trans = trans)
```

# AGREGAR MEDIDAS A LAS REGLAS

```{r}
quality(reglas) <- cbind(quality(reglas),
                        interestMeasure(reglas, measure = c("phi","gini"),
                                        trans = trans))
```

Encontrar reglas con puntuacion alta para la correlacion phi

```{r}
inspect(head(reglas, by = "phi"))
```

# EXTRAER USANDO PLANTILLAS

```{r}
type <- grep("Description=", itemLabels(trans), value = TRUE)
type
```


# VISUALIZACION DE REGLAS DE ASOCIACION

```{r}
plot(reglas)
```


```{r}
plot(reglas, control = list(jitter = 0))
```


```{r}
plot(reglas, shading = "order")
```

```{r}
plot(reglas, method = "grouped")
```


```{r}
plot(reglas, method = "Graph", engine = "htmlwidget")
```


```{r}
plot(reglas, shading = "lift", control = list(main = "Parametros de reglas", col = rainbow(5)))
plot(reglas, measure = c("support", "lift"), shading = "confidence", control = list(main= "Parametros de reglas"))
```


```{r}
plot(head(reglas, by="phi", n = 30), method = "graph")
```



https://www.youtube.com/watch?v=wWEiK0R2SKI

































































=======
---
title: "ANÁLISIS DE ASOCIACIÓN"
author: "CARLOS ALEX NINA GUARDAPUCLLA"
date: "2023-01-29"
output: html_document
---


<b style = 'color : DarkGoldenRod; font-size: 25px;'> **ANÁLISIS DE ASOCIACIÓN**</b>

<b style = 'color : DarkRed; font-size: 25px;'> **Tabla de contenido**</b>


1. IMPORTACIÓN DE BIBLIOTECAS

2. CARGA DE DATOS

3. CREAR TRANSACCIONES

4. 
  
. CONCLUSIONES

<b style = 'color : green; font-size: 25px;'> **1. IMPORTACIÓN DE BIBLIOTECAS**</b>


```{r}
library(tidyverse)
library(arules)
library(arulesViz)
library(xlsx)
```

<b style = 'color : green; font-size: 25px;'> **2. CARGA DE DATOS**</b>


```{r}
prueba1 <- read.csv('Prueba_1-DataSet.csv', header = TRUE)
head(prueba1)
```


```{r}
retail <- prueba1
head(retail)
```

```{r}
str(retail)
```


```{r}
#Mediante el uso de la función complete.cases nos quedamos con todas las
#transacciones con datos completos 
retail <- retail[complete.cases(retail), ]
```


```{r}
#Convertimos las variables Description y Country de character a factor
retail %>% mutate(Description = as.factor(Description))
retail %>% mutate(Country = as.factor(Country))
```


Creamos dos nuevas variables: Fecha y HoraTrans extrayendo la información de la fecha y de la hora de la transacción de la variable InvoiceDate.

```{r}
#Creamos una nueva variable llamada Fecha y Tiempo a partir
#de la variable InvoiceDate

retail$Fecha <- as.Date(retail$InvoiceDate)
HoraTrans<- format(retail$InvoiceDate,format = "%H:%M")
```

TRATAMIENTO DE OUTLIERS

```{r}
# convirtiendo a valores positivos
retail$Quantity <- abs(retail$Quantity)

qrts <- quantile(retail$Quantity, probs = c(0.25, 0.75), na.rm = TRUE)
caps <- quantile(retail$Quantity, probs = c(.05, .95), na.rm = TRUE)
iqr <- qrts[2]-qrts[1]
h <- 1.5 * iqr
retail$Quantity[retail$Quantity<qrts[1]-h] <- caps[1]
retail$Quantity[retail$Quantity>qrts[2]+h] <- caps[2]
```

```{r}
qrts <- quantile(retail$UnitPrice, probs = c(0.25, 0.75), na.rm = TRUE)
caps <- quantile(retail$UnitPrice, probs = c(.05, .95), na.rm = TRUE)
iqr <- qrts[2]-qrts[1]
h <- 1.5 * iqr
retail$UnitPrice[retail$UnitPrice<qrts[1]-h] <- caps[1]
retail$UnitPrice[retail$UnitPrice>qrts[2]+h] <- caps[2]
```

# DISCRETIZACION

```{r}
retaild <- retail%>%mutate(
  Quantity = discretize(Quantity, breaks = 5, method = "interval"))
table(retaild$Quantity)
```


```{r}
retaild_ <- retaild%>%mutate(
  UnitPrice = discretize(UnitPrice, breaks = 5, method = "interval"))
table(retaild_$UnitPrice)
```




Unimos las nuevas variables al conjunto de datos retail y le damos un vistazo utilizando la función glimpse.


```{r}
#*****************************
#Unimos las variables HoraTrans al conjuto de datos
retaild_ <- cbind(retaild_,HoraTrans)
```

```{r}
#Unimos las variables HoraTrans al conjuto de datos
retail <- cbind(retail,HoraTrans)
```


```{r}
#Observar si los datos se encuentran correctamente adaptados
glimpse(retaild_)
```

agrupar los datos por cliente "InvoiceNo","Fecha","Quantity" Y "UnitPrice" respecto a "DESCRIPTION"

```{r}
#ddply(conjunto_de_datos, variables_usadas_para_agrupar, función_que_se_aplicará)
transacciones <- ddply(retail,c("InvoiceNo","Fecha","Quantity","UnitPrice"),               function(df1)paste(df1$Description,                                            collapse = ","))
```



```{r}
#Quitamos del conjunto de datos las variables InvoiceNo y Fecha
transacciones$InvoiceNo <- NULL
transacciones$Fecha <- NULL
transacciones$Quantity <- NULL
transacciones$UnitPrice <- NULL
```


```{r}
#Renombramos el nombre de la columna
colnames(transacciones) <- c("Productos")
```


```{r}
#Guardamos el conjunto de datos en formato csv
write.csv(transacciones,"transacciones.csv", quote = FALSE, row.names = FALSE)
```


```{r}
#Utilizando la función read.transactions del paquete arules
#leemos en R las transacciones que se guardaron previamente en formato csv
tr <- read.transactions('transacciones.csv', format = 'basket', sep=',',rm.duplicates = TRUE)
```


```{r}
trans <- as(tr,"transactions")
trans
```

```{r}
itemFrequencyPlot(trans, support=.3, topN=10,type="absolute")
```


```{r}
#Aplicamos el algoritmo apriori teniendo como parámetros
#soporte mínimo = 0.0002
#confianza mínima = 0.8
#tamaño máximo = 10
rules <- apriori(trans, parameter = list(supp=0.0002, conf=0.8, maxlen=5))
```


```{r}
#Para ver un resumen de las reglas encontradas
#utilizamos la función summary
summary(rules)
```

```{r}
#Damos un vistazo de las 10 primeras reglas
inspect(rules[1:10])
```


# MOSTRAR LAS 10 REGLAS CON EL LIFT MAS ALTO

```{r}
#inspect(sort(x = reglas, decreasing = TRUE, by = "confidence")[1:10])
inspect(sort(subset(rules, subset=lift>1), by = "lift")[1:10])
```

```{r}
#Mediante la función is.subset, identificamos
#las reglas que son un subconjuto de reglas más grandes
rules_set <- which(colSums(is.subset(rules, rules)) > 1)
```


```{r}
#Quitamos las reglas redundantes
rules_without_dup <- rules[-rules_set]
```

```{r}
#Seleccionamos las 10 primeras reglas ordenadas según su confianza
top50reglas <- head(reglas.asociacion, n = 50, by = "confidence")
```

```{r}
#la opción engine="htmlwidget" sirve para que el gráfico sea interactivo
plot(top50reglas, method = "graph",  engine = "htmlwidget")
```







<b style = 'color : green; font-size: 25px;'> **2. OTRA FORMA**</b>


```{r}
# CONVERTIR A TIPO FACTOR
prueba1$InvoiceNo <- factor(prueba1$InvoiceNo)
prueba1$StockCode <- factor(prueba1$StockCode)
prueba1$Description <- factor(prueba1$Description)
prueba1$InvoiceDate <- as.Date(prueba1$InvoiceDate,format = "%d/%m/%Y %H:%M" )
prueba1$CustomerID <- factor(prueba1$CustomerID)
prueba1$Country    <- factor(prueba1$Country)
```

```{r}
#Eliminar datos nulos
prueba1 <- prueba1[!apply(is.na(prueba1), 1, any), ]
```


```{r}
# convirtiendo cada columna como vectores
attach(prueba1) 
```


```{r}
#Dividiendo el Description por CustomerID
ProdCliente <- split(x=prueba1[,"Description"], f=CustomerID)
ProdCliente[1:4]
```


```{r}
# Eliminar duplicados antes de crear la matriz de incidencia
ProdCliente <- lapply(ProdCliente, unique)
ProdCliente[1:4]
```



<b style = 'color : green; font-size: 25px;'> **3. CREAR TRANSACCIONES**</b>

```{r}
#Convirtiendo a transacciones
ProdCliente <- as(ProdCliente,"transactions")
ProdCliente
```

```{r}
summary(ProdCliente)
```


```{r}
as(ProdCliente, "matrix")[1:3,1:20]
```


```{r}
inspect(ProdCliente[1:3])
```

```{r}
image(ProdCliente)
```


```{r}
itemFrequencyPlot(ProdCliente,support=.3, topN=20,type="absolute")
```


```{r}
ggplot(
  tibble(
    Support = sort(itemFrequency(ProdCliente, type = "absolute"), decreasing = TRUE),
    Item = seq_len(ncol(ProdCliente))
  ), aes(x = Item, y = Support)) + geom_line()
```

# ITEMSETS(CONJUNTO DE ELEMENTOS FRECUENTES)

```{r}
# EXTRAER CONJUNTOS DE ARTICULOS FRECUENTES
its <- apriori(ProdCliente, parameter = list(target = "frequent"))
```
```{r}
its
```

```{r}
its <- apriori(ProdCliente, parameter = list(target = "frequent", support=0.03))
```

# ORDENAR POR SOPORTE

```{r}
its <- sort(its, by="support")
inspect(head(its, n=10))
```

```{r}
ggplot(tibble(`Itemset size` = factor(size(its))), aes(`Itemset size`)) + geom_bar()
```

```{r}
inspect(its[size(its)>2])
```


# REPRESENTACION CONCISA DE CONJUNTOS DE ELEMENTOS

```{r}
its_max <- its[is.maximal(its)]
its_max
```

```{r}
inspect(head(its_max, by = "support"))
```

# CONJUNTO DE ELEMENTOS FRECUENTES CERRADOS


```{r}
its_closed <- its[is.closed(its)]
its_closed
```

```{r}
inspect(head(its_closed, by = "support"))
```

```{r}
counts <- c(
  frecuent = length(its),
  closed = length(its_closed),
  maximal = length(its_max)
)
ggplot(as_tibble(counts, rownames = "Itemsets"),
       aes(Itemsets, counts)) + geom_bar(stat = "identity")
```

# REGLAS DE ASOCIACION


```{r}
#Creando las reglas
reglas <- apriori(ProdCliente, parameter = list(support = .02, confidence = .7))
```

```{r}
length(reglas)
```


```{r}
inspect(head(reglas))
```

```{r}
quality(head(reglas))
```


# MOSTRAR LAS 10 REGLAS CON EL LIFT MAS ALTO

```{r}
#inspect(sort(x = reglas, decreasing = TRUE, by = "confidence")[1:10])
inspect(sort(subset(reglas, subset=lift>1), by = "lift")[1:10])
```

# CALCULAR MEDIDAS DE INTERES ADICIONAL

```{r}
trans = ProdCliente
interestMeasure(reglas[1:10], measure = c("phi","gini"),
                trans = trans)
```

# AGREGAR MEDIDAS A LAS REGLAS

```{r}
quality(reglas) <- cbind(quality(reglas),
                        interestMeasure(reglas, measure = c("phi","gini"),
                                        trans = trans))
```

Encontrar reglas con puntuacion alta para la correlacion phi

```{r}
inspect(head(reglas, by = "phi"))
```

# EXTRAER USANDO PLANTILLAS

```{r}
type <- grep("Description=", itemLabels(trans), value = TRUE)
type
```


# VISUALIZACION DE REGLAS DE ASOCIACION

```{r}
plot(reglas)
```


```{r}
plot(reglas, control = list(jitter = 0))
```


```{r}
plot(reglas, shading = "order")
```

```{r}
plot(reglas, method = "grouped")
```


```{r}
plot(reglas, method = "Graph", engine = "htmlwidget")
```


```{r}
plot(reglas, shading = "lift", control = list(main = "Parametros de reglas", col = rainbow(5)))
plot(reglas, measure = c("support", "lift"), shading = "confidence", control = list(main= "Parametros de reglas"))
```


```{r}
plot(head(reglas, by="phi", n = 30), method = "graph")
```



https://www.youtube.com/watch?v=wWEiK0R2SKI

































































>>>>>>> 9a39e039a9a9acf204fa4367a50cc4f548f28191
